【裁判字號】    97,訴緝,21
【裁判日期】    970620
【裁判案由】    詐欺等
【裁判全文】
臺灣板橋地方法院刑事判決              97年度訴緝字第21號
公  訴  人  臺灣板橋地方法院檢察署檢察官
被      告  庚○○
上列被告因竊盜案件，經檢察官提起公訴（八十六年度偵字第一
一一０八號、第一二二００號），本院判決如下：
    主  文
庚○○無罪。
    理  由
一、公訴意旨略以：被告庚○○與甲○○（所涉竊盜罪嫌業經本
    院以八十七年度訴字第三八八號判決不另為無罪諭知，惟因
    此部分另涉犯連續搬運贓物罪，經臺灣高等法院以八十八年
    度上易字第五二二六號判處有期徒有期徒刑二年八月，並與
    所犯牙保贓物罪，定應執行刑為有期徒刑三年四月確定）、
    龔之光（所涉竊盜罪嫌業經臺灣高等法院以九十四年度上訴
    字第一四四二號判決不另為無罪諭知，惟因此部分另涉犯故
    買贓物罪，並與所犯行使偽造私文書罪具有牽連關係，經同
    上判決以行使偽造私文書罪判處有期徒刑一年，並與所犯常
    業詐欺罪，定應執行刑為有期徒刑三年八月，並經最高法院
    駁回上訴確定）及真實姓名年籍不詳綽號「瘦仔」、「黑仔
    」之成年男子，共同基於意圖為自己不法所有之概括犯意，
    組織竊盜集團，該集團之分工方式係由被告庚○○、龔之光
    及真實姓名年籍不詳綽號「瘦仔」、「黑仔」成年男子四人
    ，於附表一所示之時地竊取車號HO-910號、IT -248 號、VP
    -29 號、EZ-C7 號、GH -087 號聯結車上如附表一所載之財
    物後，再由龔之光命甲○○駕駛竊來之聯結車將其等所竊來
    之財物，運至桃園縣龜山鄉○○路七五之一號由龔之光事先
    持其所偽造之邱海霖身分證影本，向鄭守成所承租之倉庫內
    ，再由龔之光依竊來財物之價值，將二萬五千元、七千元等
    不等之代價，交由庚○○、甲○○及綽號「瘦仔」、「黑仔
    」之人花用，因認被告庚○○上開行為犯有刑法第三百二十
    一條第一項第四款之加重竊盜罪嫌。
二、按犯罪事實應依證據認定之，無證據不得認定犯罪事實；不
    能證明被告犯罪者，應諭知無罪之判決，刑事訴訟法第一百
    五十四條第二項及第三百零一條第一項，分別定有明文。次
    按認定不利於被告之事實，須依積極證據，苟積極證據不足
    為不利於被告事實之認定時，即應為有利於被告之認定，更
    不必有何有力之證據；又犯罪事實之認定，應憑真實之證據
    ，倘證據是否真實尚欠明確，自難以擬制推測之方式，為其
    判斷之基礎；刑事訴訟法上證明之資料，無論為直接或間接
    證據，均須達於通常一般之人均不致有所懷疑，而得確信其
    為真實之程度，始得據為有罪之認定，若其關於被告是否犯
    罪之證明未能達此程度，而有合理懷疑之存在，致使無從形
    成有罪之確信，根據「罪證有疑，利於被告」之證據法則，
    即不得遽為不利被告之認定，最高法院三十年上字第八一六
    號、五十三年臺上字第六五六號、七十六年臺上字第四九八
    六號判例可資參照。
三、本件公訴人認被告庚○○涉犯刑法第三百二十一條第一項第
    四款之加重竊盜罪嫌，無非以共同被告甲○○之證述、被害
    人己○○、乙○○、丁○○、丙○之指述及贓物認領保管單
    五紙在卷可稽，為其主要論據。訊據被告在本院審理時堅詞
    否認有何加重竊盜犯行，辯稱：伊並不認識甲○○、龔之光
    ，且「矮仔」並非伊之綽號，伊是有透過林文忠認識一個綽
    號「瘦仔」的男子，「瘦仔」有跟伊借伊所使用之BMW 那台
    車，說借一天就要還伊，結果借去後車子就不見了，伊有報
    失竊，隔二、三天後在南崁交流道找到，「瘦仔」的真實姓
    名伊並不知道，伊並沒有跟他們一起去竊盜等語。
四、經查：
  (一)公訴人雖以證人即同案被告甲○○之供述作為被告參與如附
    表一所示之加重竊盜犯行之證據，然觀諸證人甲○○之供述
    ，其於八十六年五月十七日在警詢中供稱：伊老闆龔之光於
    八十六年五月十六日六時許，撥打伊行動電話稱庚○○及綽
    號「黑仔」、「瘦仔」等三人已經竊得二部貨車，叫伊馬上
    至林口長庚醫院急診室斜對面之林口保齡球館門口等他。當
    伊到達指定處所時，就看見龔之光、綽號「黑仔」、「瘦仔
    」及庚○○四人已經在那邊等伊，便叫伊將停放在旁邊之車
    號IT -248 號營大貨車開往龔之光所承租之倉庫停放後，再
    用其所有之自小客車載伊到林口保齡球館前下車，再乘坐庚○○等三人所駕駛之FP-6748 號自小客車前往林口國中旁，
    叫伊下車駕駛他們三人所偷竊之車號HO-910號營大貨車，當
    伊駕駛約二百公尺即為警查獲，另庚○○、龔之光、「瘦仔
    」及「黑仔」則駕車逃逸。除了這二部車外，龔之光已叫伊
    在林口長庚醫院附近叫伊開了四輛車，二輛是營大貨車，二
    輛是貨櫃車，四部車所裝載之物品均已在龔之光承租之倉車
    內，因庚○○及綽號「黑仔」、「瘦仔」三人負責尋找目標
    偷車開至倉庫附近停放，再由其負責將所竊得之物開至倉庫
    ，事成之後，龔之光再依所偷竊貨車內之物品價值拿錢給庚○○等三人，然後伊再從那些錢當中分得十分之一，第一次
    分得二萬五千元，第二次分得五千元，第三次分得七千元，
    第四次分得四千元，第五次分得三千元，第六次還未分就被
    警方查獲等語；於同年月十七日在偵查中供稱：伊沒有參與
    如附表一所示竊盜犯行，都是庚○○、「瘦仔」、「黑仔」
    三人負責竊取，交由龔之光銷贓，伊負責將庚○○等人所竊
    得之物品送入龔之光所承租之倉庫內等語；於八十七年三月
    十六日在本院八十七年度訴字第三八八號案件訊問時供稱：
    龔之光因怕「瘦仔」、「黑仔」及庚○○知道贓物所在，所
    以叫伊開車將附表一之贓物送到他的倉庫等語；於八十七年
    五月四日在本院上開案件訊問時供稱：是庚○○、「瘦仔」
    及黑仔三人將聯結車開到倉庫附近，再叫伊開進倉庫內，有
    時是他們三人與伊聯絡，有時是龔之光與伊聯絡云云；於八
    十七年八月七日在本院上開案件訊問供稱：伊介紹庚○○將
    贓物賣給龔之光，獲取十分之一之佣金，龔之光叫伊運至倉
    庫存放，伊非竊盜集團成員，伊並不認識庚○○、「瘦仔」
    、「黑仔」，是一個朋友介紹說庚○○三人有東西要賣，所
    以伊才介紹賣給龔之光，並幫龔之光運至倉庫，在伊介紹給
    龔之光後，龔之光給庚○○等人一個call機，此後即由他們
    自行聯絡，伊只在龔之光打電話給伊時，才去幫他運送贓物
    ，因為龔之光怕庚○○等三人會再將贓物偷回去，所以不讓
    他們直接運送等語。嗣於九十四年三月八日在本院九十三年
    度訴緝字第二六八號案件並以證人身分具結證稱：伊記得好
    像是有三個人將伊於附表一編號五所示貨品賣給龔之光，龔
    之光跟伊說倉庫地點不願被他們三人知道，怕他們又來偷他
    的貨，所以龔之光會叫他們三人把車子開到倉庫附近後，再
    通知伊去開到倉庫，他們三人是以電話與龔之光聯絡，龔之
    光先行看貨後，決定要買，再以電話聯絡伊到何處開車，伊
    再將車子開到倉庫，伊見過龔之光拿錢給他們一、二次，付
    多少錢伊不曉得，伊忘記為何知道是那三人偷了後才賣給龔
    之光，這三人是伊吃飯、喝酒時認識的，他們表示有貨要賣
    ，伊跟他們講龔之光有從事進出口的生意，要他們去找龔之
    光，因此介紹他們認識，其餘被查獲載運如附表一所示其他
    物品，也都是這種情形，伊開到倉庫後，並不負責卸貨，被
    告事後會再聯絡伊，叫伊將空車開到附近，那三人就會把車
    開走，伊記得鋁粉、橡膠原料、磁磚等貨品在他們偷來後，
    好像要賣給龔之光，但龔之光沒有買，他們就把車子停放在
    某個地點，當初就是伊帶警方過去查獲的等語。另證人即同
    案被告龔之光於八十六年七月十日在警詢時供稱：甲○○於
    八十六年五月十六日販賣燈飾給伊之前之前幾天，尚有賣二
    批貨給伊，第一批是以二部大貨車載了內裡布及針織彈性布
    各一百多捲，價值五十萬元，另一批是二大貨車之塑膠粒，
    價值二十五萬元，交易地點都是在伊承租之倉庫內，伊並沒
    有問甲○○該二批貨是偷自何處，伊也沒必要問他，但伊可
    以確定都是贓物，當初是甲○○主動聯絡伊，說是有很便宜
    的貨要賣給伊，見面後就直接告訴伊，要賣給伊之貨品是贓
    物，甲○○另外還企圖賣給伊三批貨，一批是厚玻璃製品，
    一批是橡膠粉，因不太好鎖售，所以伊沒買，最後一批是二
    大卡車之磁磚，但貨還沒有送到，甲○○在半途就為警查獲
    了等語；於八十七年五月四日在本院八十七年度訴字第三八
    八號案件訊問時則供稱：附表一所示之物品係庚○○等三人
    偷的，是他們與甲○○聯絡，伊再向他們買貨云云；於八十
    七年八月七日在本院上開案件訊問時供稱：伊沒有組竊盜集
    團，是甲○○介紹庚○○等人將貨物賣給伊，是庚○○、「
    瘦仔」及「黑仔」他們去偷東西，經甲○○介紹將貨賣伊，
    伊未與他們共組竊盜集團，而伊所租倉庫係自八十六年四月
    十七日起，而四月十日時，倉庫根本還不能用，四月十日之
    前伊是拖到另一個倉庫，第一、二批均是拖往另一個倉庫，
    第一批付五十萬元，給甲○○五萬元佣金，第二批付二十五
    萬元，佣金二萬五千元，現金均是透過甲○○拿給庚○○，
    伊只有故買贓物等語；於九十四年一月二十一日在本院九十
    三年度訴緝字第二六八號案件訊問時供稱：伊是透過甲○○
    認識「黑仔」等人，他們偷的鋁粉、磁磚、塑膠等物經過甲○○轉賣給伊，伊把這些東西放在倉庫，伊不知道他們怎麼
    去偷這些東西，伊只是向他們買，伊認識甲○○，甲○○認
    識他們這些人介紹給伊，當初他們去偷的東西，伊根本就不
    知道，甲○○是開大車的，那邊偷東西的人要直接賣給伊，
    伊不肯，如果他們知道伊倉庫所在，他們就會來偷伊的，伊
    有給甲○○利潤，伊再銷贓出去，伊都是給甲○○錢，庚○○是甲○○之朋友，伊跟「黑仔」同一批人買了二、三次的
    貨，伊不可能自己去偷，又跟他們買，庚○○他們偷了整輛
    車子，由甲○○將車子開到伊倉庫，把車上物品卸下來，甲○○再把車子開走，伊並給甲○○錢，車子由他們去處理等
    語。又同案被告甲○○、龔之光所涉如附表一所示之竊盜罪
    嫌，均經法院判決不另為無罪之諭知，有本院八十七年度訴
    字第三八八號、臺灣高等法院以八十八年度上易字第五二二
    六號、九十四年度上訴字第一四四二號刑事判決等件在卷可
    稽。再參以同案被告甲○○在警詢時所指認之被告照片，係
    屬被告半身照片之原本，業經本院調取臺灣板橋地方法院檢
    察署八十六年度偵字第一一一０八號原卷查明屬實，上開照
    片既可清楚辨識出被告之容貌，是應無誤認之可能，顯見被
    告與同案被告甲○○應屬認識；且證人即被害人己○○在警
    詢時雖證稱：伊所有之車號HO-910號營大貨車於八十六年五
    月十六日二時許在泰山鄉○○路失竊，後來警方於同日十一
    時三十分許，在林口國中旁尋獲，當時伊和警員在旁埋伏，
    看到甲○○上車發動該車，前進約五十公尺，發現因煞車汽
    壓管未聯結，致拖架輪子不能動，便下車分離主車與拖架，
    當時前方有一黑色ＢＭＷ車號FP-6748 號自小客車亦下來一
    人，與其研究並做短暫交談，其後上車後，前行約二公里，
    聽到警報聲，便緊急停車，下車逃跑，車號FP-6748 號自小
    客車有停車一下，似接應不及，便加速逃跑，故警方僅逮獲
    甲○○等語；另證人林明芬在警詢時證稱：車號FP-6748 號
    ＢＭＷ自小客車，車主為伊，但伊不會開車也沒有駕照，該
    車平日均由伊男友庚○○在駕駛，該車完全由庚○○出資，
    伊只是掛名等語，並有車籍作業系統－查詢認可資料在卷可
    稽，顯見被告所使用之車號FP-6748 號自小客車確有出現在
    同案被告甲○○所搬運如附表一編號四所示贓物之現場，而
    被告雖辯稱案發當日將車子借予「瘦仔」云云，然並無積極
    證據佐證，尚難採信。參互以觀，固堪認同案被告甲○○確
    有介紹被告、「瘦仔」、「黑仔」予同案被告龔之光認識，
    被告、「瘦仔」、「黑仔」等三人並將如附表一所示之贓物
    銷售予同案被告龔之光，然觀諸同案被告甲○○、龔之光之
    前開供述，既均未參與或見聞如附表一所示之五件竊盜犯行
    之行竊過程，則關於被告、「瘦仔」、「黑仔」間就如附表
    一所示之贓物之取得究係如何分工，同案被告甲○○、龔之
    光既無從知悉，實難僅憑同案被告甲○○、龔之光之上開供
    述，即遽認被告涉有如附表一所示之加重竊盜犯行。
  (二)再者，被害人戊○○、己○○、乙○○、丁○○、丙○之指
    述及贓物認領保管單，僅能證明前開被害人確實失竊如附表
    一所示之財物，然由渠等之指述亦無從證明被告即為竊取如
    附表一所示財物之人。
  (三)綜上所述，公訴人所舉事證，尚存有合理性之懷疑，本院依
    現存證據資料，仍無從獲得被告就本件加重竊盜犯行有罪之
    心證，此外，復查無其他積極證據，足資證明被告涉有上開
    犯行，根據「罪證有疑、利於被告」法則，應為有利於被告
    之認定。從而，既不能證明被告犯罪，揆諸前揭說明，自應
    諭知無罪之判決。至依同案被告甲○○、龔之光之前開供述
    ，均稱係由被告出售如附表一所示之物予龔之光等語，則被
    告是否涉有贓物罪嫌，因非本件檢察官起訴之同一事實範圍
    內，本院無從審究，自應由檢察官另行偵究，併此敘明。
據上論斷，應依刑事訴訟法第三百零一條第一項，判決如主文。
本案經檢察官顏妃琇到庭執行職務。
中    華    民    國    97    年    6     月    20    日
                  刑事第八庭  審判長法  官  潘翠雪
                                    法  官  絲鈺雲
                                    法  官  王士珮
以上正本證明與原本無異
如不服本判決應於送達後10日內向本院提出上訴狀
                                    書記官  郭晉良
中    華    民    國    97    年    6     月    20    日
附表一：
┌──┬─────┬───────┬───┬──────┐
│編號│犯罪時間  │ 犯罪地點     │被害人│  竊得財物  │
├──┼─────┼───────┼───┼──────┤
│ 一 │八十六年四│臺北縣林口鄉忠│丁○○│車號ＦΖ－Ｃ│
│    │月十日五時│孝路五六一巷旁│      │七號大貨車一│
│    │許        │空地          │      │部及其上載運│
│    │          │              │      │貨品刷毛布三│
│    │          │              │      │０一匹，價值│
│    │          │              │      │共計新臺幣（│
│    │          │              │      │下同）二百十│
│    │          │              │      │萬元        │
├──┼─────┼───────┼───┼──────┤
│ 二 │八十六年四│高雄市前鎮區后│戊○○│車號ＶＰ－二│
│    │月二十五日│安路勇安醫院對│      │九號大貨車一│
│    │四時二十分│面道路旁      │      │部連同其上載│
│    │許（起訴書│              │      │運貨品鋁粉二│
│    │誤載為同年│              │      │十五公噸（共│
│    │五月二十五│              │      │計價值一百零│
│    │日四時許，│              │      │五萬元）    │
│    │應予更正）│              │      │            │
├──┼─────┼───────┼───┼──────┤
│ 三 │八十六年五│臺北縣新莊市中│丙 ○ │橡膠原料七五│
│    │月九日四時│山路丹鳳國小前│      │００公斤，價│
│    │許        │空地          │      │值六十二萬元│
│    │          │              │      │            │
├──┼─────┼───────┼───┼──────┤
│ 四 │八十六年五│臺北縣泰山鄉泰│己○○│車號ＨＯ－九│
│    │月十六日二│林路（高速公路│      │一０號大貨車│
│    │時許（起訴│涵洞）        │      │一部及其上載│
│    │書誤載為四│              │      │運貨品磁磚一│
│    │時許，應予│              │      │四０五箱，價│
│    │更正）    │              │      │值二百八十萬│
│    │          │              │      │元          │
├──┼─────┼───────┼───┼──────┤
│ 五 │八十六年五│臺北縣泰山鄉泰│乙○○│車號ＩＴ－二│
│    │月十六日四│林路（高速公路│      │四八號大貨車│
│    │時許      │涵洞）        │      │連同其上載運│
│    │          │              │      │磁磚一千零六│
│    │          │              │      │九箱（價值共│
│    │          │              │      │計二百七十萬│
│    │          │              │      │元）        │
└──┴─────┴───────┴───┴──────┘


司法院資訊處製作；財團法人民間司法改革基金會備份。
